# 关于政府补助不满足补助条件需要退回的会计处理

提问人：Arimina 时间：2022-04-02 22:25:06
各位老师好！
我想请教一下我们公司原来注册地址在A市，A市给了我们 100 万元的政府补助，补助条件是须在A市保持持续经营与稳定，但是我们公司在拿到补助之后，迁移了注册地址到B市，现在我们认为可能需要返还这部分补助资金，想请教一下会计处理该如何做呢？

回答人：chenyiwei
首先关注前期确认政府补助收益是否构成前期差错，即作出搬迁到B市的决策，其原因是什么，从何时开始讨论和最终作出决定。如果属于前期差错的，应根据其影响的重大性确定是否追溯重述。
如果不属于前期差错，或者不属于重大前期差错的，则依据政府补助准则第十五条规定处理。